# 递延收益和资本公积两个问题

提问人：yemingzhu1980 时间：2013-02-21 17:18:26
回复 dxxd_ren 的帖子
第二个问题因为实收资本和注册资本已经增加，所以要进行验资。
第一个问题个人理解可以重分类列报为“其他流动资产”。

回答人：chenyiwei
问题 1 要搞清楚出现借方余额的原因，是否系多转收益所致。如有会计差错则需要进行更正，否则就是资产和权益同时虚增了。